【裁判字號】    88,易,815
【裁判日期】    890502
【裁判案由】    傷害
【裁判全文】
臺灣花蓮地方法院刑事判決                          八十八年度易字第八一五號
    公  訴  人  臺灣花蓮地方法院檢察署檢察官
    被      告  丙○○
    選任辯護人  林武順
右列被告因傷害案件，經檢察官提起公訴（八十八年偵字第三三一一號），本院判決
如左：
    主  文
丙○○傷害人之身體，處拘役拾日，如易科罰金以佰元折算壹日。
    事  實
一、丙○○於民國八十八年八月一日二十二時三十分許，在花蓮縣吉安鄉○○路四十
    九巷十一號住處，因次女蘇美珍離家一事而與其妻乙○○發生爭執，竟基於傷害
    之犯意，出腳踢打余女，致余女受有右腿挫瘀傷四ｘ三公分、二十ｘ十五公分二
    處之傷害。
二、案經被害人乙○○訴由花蓮縣警察局吉安分報請臺灣花蓮地方法院檢察署檢察官
    偵查起訴。
    理  由
一、訊據被告丙○○坦承於右揭時地與其妻乙○○發生爭執，雖矢口否認有何傷害余
    女犯行，辯稱：當時乙○○靠近伊，伊想拉她，但沒拉到，因地上有水，余女可
    能因而跌倒，且余女於案發前十餘日曾騎機車發生車禍而受傷，伊確未毆打余女
    云云。惟查右揭事實，業據告訴人乙○○指訴綦詳，復有診斷書一紙在卷可稽，
    另證人甲○○警訊時證稱：雙方（指告訴人與被告）爭執後，二人均出手拉扯對
    方，時間長達二、三分鐘，伊因不方便介入而未多看等語。其於本院調查時證稱
    ：二人吵架後，手拉手推來推去，後來有一位太太經過，喊了一聲，伊回頭看了
    一下，再回頭看他二人時，見乙○○跌在地上，一下又爬起來，伊不知余女如何
    跌倒等語。是依證人所述，堪認被告與告訴人當時確係互相拉扯，被告所稱未拉
    到告訴人云云，即無足採。再被告雖認告訴人之傷勢係因案發前騎機車發生車禍
    所致，惟告訴人陳稱其係於八十七年底發生車禍，且告訴人所受之右腿挫瘀傷，
    其造成原因為鈍器傷，例如拳、腳、棍棒等，該傷為新傷，告訴人就診時全身疼
    痛等情，有行政院衛生署花蓮醫院八十九年三月十五日（八九）花醫總字第一一
    一九號函文在卷可稽，足認該傷顯與車禍無涉，參以證人所述告訴人於爭執中曾
    跌倒在地，益證告訴人所指其右腿係遭被告以腳踢打成傷一情堪信為真，被告空
    言否認犯行，委無可採，其犯行洵堪認定。
二、核被告所為，係犯刑法第二百七十七條第一項之傷害罪。爰審酌被告為被害人之
    夫，其僅因子女離家之事與被害人發生爭執，即毆打原屬關係最親密之配偶，殊
    屬非是，並考量其智識程度、犯罪時所受之刺激、犯罪之手段、被害人所受傷害
    程度、被害人要求被告移轉房屋遭被告拒絕，致雙方未達成和解及其犯罪後之態
    度等一切情狀，量處如主文所示之刑，並諭知易科罰金之折算標準。
據上論斷，應依刑事訴訟法第二百九十九條第一項前段，刑法第二百七十七條第一項
、第四十一條，罰金罰鍰提高標準條例第一條前段、第二條，判決如主文。
本案經檢察官李子春到庭執行職務。
中      華      民      國    八十九    年      五      月     二     日
                               臺灣花蓮地方法院刑事庭
                                   法  官  陳  文  通
右正本證明與原本無異。
如對本判決不服，應於送達後十日內，向本院提出上訴狀。（應抄附繕本）告訴人或
被害人如對於本判決不服者，應具備理由請求檢察官上訴，其上訴期間之計算係以檢
察官收受判決正本之日期為準。
 法院書記官
中      華      民      國       八 十 九     年     五    月     五    日
附錄本判決論罪之法律條文：
刑法第二百七十七條：
傷害人之身體或健康者，處三年以下有期徒刑，拘役或一千元以下罰金。
犯前項之罪，因而致人於死者，處無期徒刑或七年以上有期徒刑，致重傷者，處三年
以上、十年以下有期徒刑。


司法院資訊處製作；財團法人民間司法改革基金會備份。
